
## 脚本总览

本脚本对比 **乔布斯真实访谈转录稿**(`Transcription_scripts_Session0.pdf`)与
**ChatGPT 仿写文本**(`chatgpt-Steve Jobs.pdf`)之间的语言风格差异,整体流程如下:

1. 从两份 PDF 中提取文本并切分为句子,合并成一个带来源标签(`original` / `gpt`)的数据框;
2. 比较两者的**句长分布**(密度图);
3. 比较两者的**高频词**(Top 20 词频柱状图);
4. 用 `bing` 情感词典比较两者的**正负面情感词数量**(柱状图);
5. 将两份文本写入语料库目录,调用 `stylo` 包做 **Cluster/CA 文体分析**(基于最常用词 100–300 个),
   用于判断两段文本的写作风格是否可被区分开(即 ChatGPT 仿写是否能被检测出来)。

所有图表输出到 `output/` 目录,句子级语料输出到 `corpus/` 目录。

---

```{r}
# 环境初始化:清空工作区,加载所需的 R 包
# - pdftools: 读取 PDF 文本
# - quanteda: 文本量化分析(dfm、词频统计)
# - tidytext: 整洁文本格式(unnest_tokens、情感词典)
# - dplyr/ggplot2: 数据处理与可视化
# - stylo: 文体计量分析(作者风格聚类)
# - stringr: 字符串处理
rm(list = ls())

library(pdftools)
library(quanteda)
library(tidytext)
library(dplyr)
library(ggplot2)
library(stylo)
library(stringr)

base_dir <- "/Users/anngiao/Desktop/sarkar"

# 定义两份待比较 PDF 的路径:原始转录稿 vs ChatGPT 仿写稿
original_pdf <- file.path(base_dir, "Transcription_scripts_Session0.pdf")
gpt_pdf      <- file.path(base_dir, "chatgpt-Steve Jobs.pdf")

# 定义输出目录:corpus 存放切句后的纯文本语料,output 存放生成的图表
corpus_dir <- file.path(base_dir, "corpus")
output_dir <- file.path(base_dir, "output")

dir.create(corpus_dir, showWarnings = FALSE)
dir.create(output_dir, showWarnings = FALSE)
```

```{r}
# 定义函数:将 PDF 转换为句子列表
# 步骤:提取 PDF 全文 -> 合并多页 -> 去除换行/多余空格 -> 按句末标点(.!?)切分 -> 去除首尾空白与空句
pdf_to_sentences <- function(path){

  txt <- pdf_text(path)
  txt <- paste(txt, collapse = " ")

  txt <- gsub("\n", " ", txt)
  txt <- gsub("\\s+", " ", txt)

  sentences <- unlist(strsplit(txt, "(?<=[.!?])\\s+", perl = TRUE))
  sentences <- str_trim(sentences)
  sentences <- sentences[nchar(sentences) > 0]

  return(sentences)
}

# 分别对原始转录稿和 ChatGPT 仿写稿执行切句,并打印各自的句子数量作为检查
original_sentences <- pdf_to_sentences(original_pdf)
gpt_sentences      <- pdf_to_sentences(gpt_pdf)

cat("Original:", length(original_sentences), "\n")
cat("GPT:", length(gpt_sentences), "\n")
```

```{r}
# 将两组句子合并为一个数据框,并打上来源标签(original / gpt),
# 同时计算每个句子的 token 数量(句子长度),供后续分析使用
df <- data.frame(
  text = c(original_sentences, gpt_sentences),
  source = c(rep("original", length(original_sentences)),
             rep("gpt", length(gpt_sentences)))
)

df$sentence_length <- ntoken(df$text)
```

```{r}
# 图1:句长分布密度图 —— 对比原始文本与 GPT 文本的句子长度分布差异,并保存为 PNG
p1 <- ggplot(df, aes(sentence_length, fill = source)) +
  geom_density(alpha = 0.4) +
  theme_minimal() +
  labs(title = "Sentence Length Distribution")

p1
ggsave(file.path(output_dir, "fig1_sentence_length.png"), p1)
```
```{r}
# 构建 quanteda 语料库和文档特征矩阵(dfm,去除标点),
# 分别取出原始文本和 GPT 文本各自词频最高的前 20 个词
corp <- corpus(df$text, docvars = df$source)

dfm_mat <- dfm(tokens(corp, remove_punct = TRUE))

top_original <- topfeatures(dfm_mat[df$source == "original", ], 20)
top_gpt      <- topfeatures(dfm_mat[df$source == "gpt", ], 20)
```

```{r}
# 将两组高频词合并为一个数据框,便于统一绘图
top_df <- rbind(
  data.frame(word = names(top_original),
             freq = as.numeric(top_original),
             source = "original"),
  data.frame(word = names(top_gpt),
             freq = as.numeric(top_gpt),
             source = "gpt")
)

# 图2:高频词对比柱状图 —— 按来源分面展示各自 Top 20 高频词及词频,并保存为 PNG
p2 <- ggplot(top_df, aes(x = reorder(word, freq), y = freq, fill = source)) +
  geom_col(show.legend = FALSE) +
  coord_flip() +
  facet_wrap(~source, scales = "free") +
  theme_minimal() +
  labs(title = "Top Word Frequency Comparison")

p2
ggsave(file.path(output_dir, "fig2_top_words.png"), p2)
```
```{r}
# 将句子拆分为单词级别的整洁数据(tidytext 格式),
# 再与 bing 情感词典做内连接,统计每个来源(original/gpt)下正面词与负面词各自出现的次数
df_tidy <- df %>%
  unnest_tokens(word, text)

sentiment <- df_tidy %>%
  inner_join(get_sentiments("bing"), by = "word") %>%
  count(source, sentiment)
```

```{r}
# 图3:情感对比柱状图 —— 对比原始文本与 GPT 文本中正面/负面情感词数量,并保存为 PNG
p3 <- ggplot(sentiment, aes(sentiment, n, fill = source)) +
  geom_col(position = "dodge") +
  theme_minimal() +
  labs(title = "Sentiment Comparison")

p3
ggsave(file.path(output_dir, "fig3_sentiment.png"), p3)
```

```{r}
# 将切句后的原始文本与 GPT 文本分别写入 corpus 目录(供 stylo 包读取),
# 然后调用 stylo 做文体计量分析:
# analysis.type = "CA"(对应分析/聚类分析),使用词频最高的 100~300 个常用词(MFW)作为特征,
# 用于判断两份文本在写作风格上是否可被区分(即检测 ChatGPT 仿写痕迹)
writeLines(original_sentences, file.path(corpus_dir, "original.txt"))
writeLines(gpt_sentences, file.path(corpus_dir, "gpt.txt"))

stylo(
  gui = FALSE,
  corpus.dir = corpus_dir,
  analysis.type = "CA",
  mfw.min = 100,
  mfw.max = 300
)
```
